臺灣桃園地方法院民事裁定
111年度家聲字第36號
聲  請  人  國軍退除役官兵輔導委員會桃園榮譽國民之家

法定代理人  陳平    
代  理  人  吳宜潔  
上列聲請人聲請變賣遺產事件，本院裁定如下：     
    主      文
准許聲請人變賣被繼承人王振友所有如附表所示之不動產。
程序費用由被繼承人王振友之遺產負擔。
    理      由
一、按為清償債權或交付遺贈物均為遺產管理人職務之一；又為
    清償債權或交付遺贈物之必要，管理人經親屬會議之同意，
    得變賣遺產，民法第1179條第1項第4款、第2項分別定有明
    文。依民法之規定應開親屬會議時，由當事人、法定代理人
    或其他利害關係人召集之；親屬會議不能或難以召開時，依
    法應經親屬會議處理之事項，得由有召集權人或利害關係人
    聲請法院處理之，此觀民法第1129條、第1132條規定自明。
二、本件聲請意旨略以：被繼承人王振友（男，民國0年00月00
    日生，83年10月18日歿，身分證統一編號：Z000000000號；
    下稱被繼承人）為國軍退除役官兵，其遺有如附表所示之不
    動產，被繼承人在台並無民法第1138條所列各順序之繼承人
    ，聲請人依法為其遺產管理人，並經聲請鈞院准以102年度
    司家催字第74號裁定對被繼承人之繼承人、債權人及受遺贈
    人為公示催告在案。茲因聲請人所管理被繼承人之遺產，並
    無現金遺產，故無法繳納被繼承人如附表所示土地之稅賦及
    支付遺產管理之必要費用，故請准聲請人依退輔會不動產標
    售作業規定變賣被繼承人所遺如附表所示之不動產，以清償
    土地稅賦及支付管理遺產必要之費用。
三、聲請人主張之上揭事實，業據其提出被繼承人除戶謄本、遺
    產收支查詢作業、財政部北區國稅局遺產稅逾核課期間證明
    書、土地建物查詢資料、本院102年度司家催字第74號裁定
    、登報資料等為證，且經本院依職權調取本院102年度司家
    催字第74號裁定卷宗核閱無誤，堪信為真實。本件被繼承人
    為退除役官兵，遺留如附表所示之不動產，聲請人為被繼承
    人之遺產管理人，依法有為被繼承人清償債權之職務。又被
    繼承人在台無親屬，無法組成及召開親屬會議，而被繼承人
    並無現金遺產可支付每年之地價稅，從而，聲請人聲請變賣
    被繼承人遺留之不動產以支付土地稅賦，並無不合，應予准
    許。
四、爰裁定如主文。
中　　華　　民　　國　　111 　年　　5 　　月　　31　　日
                   家事法庭     法  官　林曉芳
　　　　　　　　　 
附表：
編號 財產名稱 權利範圍 1 桃園市○鎮區○○段0000地號 63/9450 2 桃園市○○區○○段000地號  4/1200 3 桃園市○○區○○段000地號 4/1200 4 桃園市○○區○○段000地號 4/1200 5 桃園市○○區○○段000地號 4/1200 6 桃園市○○區○○段000地號 4/1200 7 桃園市○○區○○段000地號 4/1200 8 桃園市○○區○○段000地號 4/1200 9 桃園市○○區○○段0000地號 4/2400 10 桃園市○○區○○段0000地號 4/2400 11 桃園市○○區○○段0000地號 4/2400 

以上正本係照原本作成。
如對本裁定抗告須於裁定送達後10日內向本院提出抗告狀。
中　　華　　民　　國　　111 　年　　5 　　月　　31　　日
                                書記官　甘治平